【裁判字號】    98,訴,13
【裁判日期】    980211
【裁判案由】    毒品危害防制條例
【裁判全文】
臺灣臺北地方法院刑事判決                98年度訴字第13號
公  訴  人  臺灣臺北地方法院檢察署檢察官
被      告  甲○○
                    （另案於臺灣桃園女子監獄執行中）
上列被告因毒品危害防制條例案件，經檢察官提起公訴（97年度
毒偵字第3495號），被告於準備程序中就被訴事實為有罪之陳述
，經本院合議庭裁定由受命法官獨任行簡式審判程序，判決如下
：
    主  文
甲○○施用第一級毒品，累犯，處有期徒刑壹年。
    犯罪事實
一、甲○○前因施用第一級毒品案件，經本院以89年毒聲字第27
    19號裁定令入勒戒處所觀察、勒戒後，因無繼續施用毒品之
    傾向，經臺灣臺北地方法院檢察署檢察官於90年11月15日以
    90年度毒偵緝字第280號不起訴處分確定，復於前開觀察、
    勒戒執行完畢釋放後5年內之93年間，因施用第一級毒品及
    第二級毒品案件，經本院以93年度訴字第902號判決判處有
    期徒刑8月確定，於94年11月28日因縮短刑期執行完畢，另
    因竊盜案件，經本院以94年度易字第1988號判決判處有期徒
    刑3月確定，於95年12月24日因刑期執行完畢出監；詎其未
    見悔改，於前開違反毒品危害防制條例而於94年11月28日執
    行完畢5年內之97年9月21日某時許，在不詳處所，以將海洛
    因粉末加水稀釋後，置入其所有針筒注射入體內方式施用第
    一級毒品海洛因1次；嗣於翌（22）日下午8時許，在臺北市
    中山區○○路45巷43號3樓住處為警查獲。
二、案經臺北市政府警察局大安分局報告臺灣臺北地方法院檢察
    署檢察官偵查起訴。
    理  由
一、本件被告所犯之罪，非死刑、無期徒刑或最輕本刑有期徒刑
    3年以上之罪，亦非高等法院管轄第一審案件，且於準備程
    序進行中，被告先就被訴事實為有罪之陳述，經告知被告簡
    式審判程序之旨，並聽取檢察官、被告之意見後，本院裁定
    進行簡式審判程序，是本件之證據調查，依刑事訴訟法第27
    3條之2規定，不受同法第159條第1項、第161條之2、第161
    條之3、第163條之1及第164條至第170條規定之限制，合先
    敘明。
二、前揭事實，業據被告甲○○坦承不諱，又被告於97年9月22
    日經臺北市政府警察大安分局採集之尿液，送請臺灣尖端先
    進生技醫藥股份有限公司檢驗，呈鴉片類（嗎啡、可待因）
    陽性反應，此有該公司97年10月3日濫用藥物檢驗報告1紙附
    卷可稽（見偵查卷第9頁），該公司係以ＥＩＡ酵素免疫分
    析法、ＧＣ／ＭＳ氣相層析質譜儀分析法為初步、確認檢驗
    ，其結果信而有徵，足為本院判斷之依據，並足以擔保被告
    前開任意性自白與事實相符。查，被告有事實欄一所載施用
    毒品行為經觀察勒戒執行完畢，又於前揭觀察勒戒執行完畢
    後之5年內，因再犯施用毒品行為經追訴處罰等情，有臺灣
    高等法院被告前案紀錄表可按。本件被告施用行為固然在前
    揭觀察勒戒強制戒治執行完畢5年後再犯，惟按毒品危害防
    制條例第20條、第23條等規定觀之，就施用毒品者，祇於「
    初犯」及「五年後再犯」二種情形，有其追訴條件之限制，
    即須於初犯經觀察、勒戒或強制戒治釋放後，5年內均無施
    用毒品之行為，始能認其前所實施之觀察、勒戒或強制戒治
    已足遮斷毒癮，而得於5年後再犯時，再予適用初犯之規定
    ，重行觀察、勒戒等程序。倘5年內已經再犯，被依法追訴
    處罰，縱其第3次（或第3次以上）施用毒品之時間在初犯釋
    放5年以後，即與「五年後再犯」之情形有別，且因已於「
    五年內再犯」，顯見其再犯率甚高，原實施觀察、勒戒或強
    制戒治，已無法收其實效，而無5年戒斷期之存在，自無再
    經觀察、勒戒及強制戒治之必要，應得逕行追訴處罰（最高
    法院95年度第7次刑事庭會議紀錄、95年度台上字第1071號
    判決意旨參照）。被告犯行堪以認定，事證明確，應予論處
    。
三、查海洛因依毒品危害防制條例第2條第2項規定，屬第一級毒
    品。核被告所為，係違反毒品危害防制條例第10條第1項之
    施用第一級毒品罪；被告持有第一級毒品海洛因之行為，應
    為施用第一級毒品之行為吸收，不另論罪。又被告有事實欄
    所載刑之執行紀錄，此有臺灣高等法院被告前案紀錄表附卷
    可證，其於受徒刑之執行完畢後，5年以內故意再犯本件有
    期徒刑以上之罪，為累犯，應依刑法第47條第1項規定各加
    重其刑。爰審酌被告歷經觀察勒戒之矯治處遇，仍無法戒除
    毒癮；又其曾有多次施用毒品前案，卻無法戒慎警惕，顯見
    其毒癮不輕；惟被告之犯罪行為主要係戕害自身，並未直接
    積極損害他人之利益，到案後坦承犯行等一切情狀，量處如
    主文所示之刑。
據上論斷，應依刑事訴訟法第273條之1第1項、第299條第1項前
段，毒品危害防制條例第10條第1項，刑法第11條前段、第47條
第1項，判決如主文。
本案經檢察官蔡偉逸到庭執行職務。
中    華    民    國    98    年    2     月    11    日
                  刑事第十庭  法  官    呂煜仁
上正本證明與原本無異。
如不服本判決應於收受送達後10日內向本院提出上訴書狀，並應
敘述具體理由；其未敘述上訴理由者，應於上訴期間屆滿後20日
內向本院補提理由書（圴須按他造當事人之人數附繕本）「切勿
逕送上級法院」。
中    華    民    國    98    年    2     月    11    日
                              書記官    曹尚卿
附錄本案論罪科刑法條全文：
毒品危害防制條例第10條
施用第一級毒品者，處六月以上五年以下有期徒刑。
施用第二級毒品者，處三年以下有期徒刑。


司法院資訊處製作；財團法人民間司法改革基金會備份。
